---
title: "Forbes2000 Data Analysis"
author: "Hyeongjin Joo"
date: "2023-01-14"
output:
  pdf_document:
    latex_engine: xelatex
  html_document:
    df_print: paged
mainfont: MalgunGothic
---

```{r setup, include=FALSE}
knitr::opts_chunk$set(echo = TRUE)
```

## 데이터에 대한 summary

```{r}
Forbes<-read.csv("Forbes2000.csv",header=T)
dim(Forbes)
names(Forbes)
```

### Marketvalue에 대한 분석

## Graph


# Histogram

```{r}
hist(Forbes$marketvalue)
abline(v = mean(Forbes$marketvalue), col="red", lwd=2, lty="dashed")
legend("topright", c("Mean = 11.88"),col="red", lwd=2, lty = "dashed")
```
- 0과 20 사이에 대부분이 관측값이 모여 있다.
- 왼쪽으로 많이 쏠려 있다.
- 오른쪽에 outlier들이 있는 것 같다.

# Boxplot

```{r}
boxplot(Forbes$marketvalue)
```

-히스토그램과 같이 왼쪽으로 많이 쏠려 있다는 것을 확인할 수 있다.

-75% 이상이 20보다 작은 쪽에 있는 것으로 보이고 오른쪽으로 긴 꼬리를 가지고 있는 것으로 보인다.

# 작은 쪽의 분포
```{r}
# marketvalue가 20 이하인 관측값에 대한 분석
sub<-Forbes[which(Forbes$marketvalue<=20),]
dim(sub)
hist(sub$marketvalue)
boxplot(sub$marketvalue)
```
- 왼쪽으로 쏠린 분포를 갖는다.
- 전체적으로 왼쪽으로 쏠린 분포를 가지고 있다.

# 정규확률그림 (qqplot)
```{r}
qqnorm(Forbes$marketvalue)
```
- 정규확률그림이 아래로 볼록한 형태이므로 데이터의 분포가 
- 왼쪽으로 쏠려있는 형태라는 것을 알 수 있다.


## 기술통계량

# Mean, sd, Quantile
```{r}
mean(Forbes$marketvalue)
sd(Forbes$marketvalue)
summary(Forbes$marketvalue)
```
- 평균이 중앙값보다 크므로 왼쪽으로 쏠려 있는 분포라는 것을 알 수 있다.

# 왜도, 첨도
```{r}
# PKG
library(moments)

# 왜도(Skewness)
skewness(Forbes$marketvalue)

# 첨도(Kurtosis)
kurtosis(Forbes$marketvalue)
```
- 왜도가 6으로 매우 크므로 왼쪽으로 상당히 쏠린 분포인 것을 알 수 있다.

- 첨도가 58.7로 3보다 매우 크므로 정규분포와 비슷한 꼬리를 갖는다고 하기 힘들다.

# 왜도가 0인지 검정
```{r}
agostino.test(Forbes$marketvalue)
```
- p-value가 매우 작으므로 유의수준 0.05에서 marketvalue는 왜도가 0이라고 하기 힘들다.

```{r}
anscombe.test(Forbes$marketvalue)
```
- p-value가 매우 작으므로 유의수준 0.05에서 marketvalue는 첨도가 3이라고 하기 힘들다.

# 정규성 검정
```{r}
shapiro.test(Forbes$marketvalue)
```
- p-value가 매우 작으므로 유의순준 0.05에서 귀무가설 기각 정규분포를 따른다고 하기 힘들다.

```{r}
# Jarque test
jarque.test(Forbes$marketvalue)

# Kolmogorov-Smirnov test
library(nortest)
lillie.test(Forbes$marketvalue)
ad.test(Forbes$marketvalue)
```
- 모든 검정에서의 p-value가 0.05보다 작으므로 데이터가 정규분포로부터 나왔다는 귀무가설을 채택하기 힘들다. 

- 즉, 데이터가 정규분포로부터 나왔다고 하기 힘들다.


## 변수변환 into Log, sqrt
```{r}
# 변수변환 전 최소 확인
min(Forbes$marketvalue)
# 변수변환 전 최대 확인
max(Forbes$marketvalue)

# 변수변환: sqrt
Forbes$smarket <- sqrt(Forbes$marketvalue)
# 변수변환: sqrt
Forbes$lmarket <- log(Forbes$marketvalue)
```

# sqrt에 대한 분석
```{r}
hist(Forbes$smarket)
boxplot(Forbes$smarket)
qqnorm(Forbes$smarket)
```
- 히스토그램과 상자그림에서 변환 전보다 쏠린 정도가 완화되었지만 아직 왼쪽으로 쏠린 분포를 보이고 있다.
```{r}
# 왜도(Skewness)
skewness(Forbes$smarket)
agostino.test(Forbes$smarket)
```
- 왜도는 2.79로 변환 전보다 0에 가까운 값을 갖지만 아직 0에 가깝지 않다. 

- 왜도가 0인지에 대한 검정에서 p-value가 0.05보다 작으므로 왜도가 0이라고 하기 힘들다.

```{r}
# 정규성 ad.test
ad.test(Forbes$smarket)
# 정규성 lillie.test
lillie.test(Forbes$marketvalue)
```
- 정규성 검정에서 역시 유의확률(p-value)가 0.05보다 작으므로 데이터가 정규분포로부터 나왔다고 하기 힘들다.

# log에 대한 분석

```{r}
hist(Forbes$lmarket)
```
- 히스토그램으로부터 데이터의 분포가 좌우 대칭인 단봉형 분포인 것처럼 보인다.

```{r}
boxplot(Forbes$lmarket)
```
- 분포가 좌우대칭으로 보이나 작은 쪽과 큰 쪽 모두 fence(경계점) 바깥에 많은 점들이 위치해 있는 것으로 보인다.
- 꼬리가 두꺼울 수도 있다.

```{r}
qqnorm(Forbes$lmarket)
```
- 직선에 가깝기는 하나 약간 역S자 형태를 보인다.

```{r}
# 왜도(Skewness)
skewness(Forbes$lmarket)
agostino.test(Forbes$lmarket)
```
- 왜도가 0.03으로 0에 매우 가깝고 왜도가 0인지를 검정하기 위한 가설검정에서도 p-value가 0.56으로 0.05보다 크므로 귀무가설을 기각할 수 없다. 
- 즉, 왜도가 0이라고 할 수 있다.

```{r}
# 첨도(Kurtosis)
kurtosis(Forbes$lmarket)
anscombe.test(Forbes$lmarket)
```
- 첨도가 4.4로 3보다 크고 첨도가 3인지에 대한 검정에서 p-value가 8.645e-15로 매우 작으므로 첨도가 3이라고 할 수 없다. 

```{r}
# 정규성 : ad.test
ad.test(Forbes$lmarket)
# 정규성 : lillie.test
lillie.test(Forbes$lmarket)
```
- p-value가 0.05보다 작으므로 귀무가설 기각. 

- 즉, 데이터의 분포가 정규분포라 하기 힘들다.

- 따라서, 데이터의 분포는 log를 취했을 경우 좌우대칭이고 꼬리가 정규분포보다 두꺼운 분포라고 할 수 있다.

